臺灣高等法院臺中分院刑事判決　　　　　　　　八十九年度上更(一)字第四一六號
　　上　訴　人
　　即　被　告　乙○○
　　選任辯護人　吳國聖
　　　　　　　　林志忠
　　　　　　　　周平凡
　　上　訴　人
　　即　被　告　丙○○
　　選任辯護人　周平凡
　　上　訴　人
　　即　被　告　子○○
　　選任辯護人　葉涵德
右上訴人等因妨害自由等案件，不服台灣彰化地方法院八十五年度訴字第五八七號中
華民國八十六年六月二十五日第一審判決（起訴案號：台灣彰化地方法院檢察署八十
五年度偵字第四一一、七五八、四八六九號）提起上訴，判決後經最高法院發回更審
，本院判決如左：
    主  文
原判決關於乙○○、丙○○、子○○部份撤銷。
乙○○、子○○共同以非法方法剝奪人之行動自由，各處有期徒刑捌月。扣案之未具
殺傷力玩具手槍壹支（槍枝管制編號：0000000000）及制式九○子彈壹顆
均沒收。
丙○○無罪。
    事  實
一、緣有吳國誌（綽號阿文、在逃、現由原審法院通緝中，尚未審結）前因另涉有多
    起汽車竊盜案，被台灣臺中地方法院等機關通緝，壬○○（綽號阿發）與癸○○
    、丁○○同為丁○○所開設汽車修護廠之股東，壬○○經由癸○○口中，得知吳
    國誌係通緝犯之身分及吳國誌可能持有槍械等情，欲向警方檢舉逮捕，遂透過汽
    車修護廠之老闆丁○○、股東癸○○，輾轉傳話予吳國誌，佯稱其委請癸○○送
    修之小客車車牌遺失，懷疑係吳國誌所竊，要求吳國誌出面說明。民國八十五年
    一月五日晚上，吳國誌與癸○○、丁○○在虹橋汽車旅館內泡茶，丁○○接獲壬○○電話，要求癸○○、吳國誌出面商談，欲化解彼此誤會，雙方約定在臺中交
    流道附近見面，壬○○見機不可失，即向新竹市警察局刑警隊偵查員丑○○密報
    ，丑○○報知其組長戊○○，戊○○判斷情報可信，遂率領組員丑○○、李寶龍
    、王幼新、蕭方運等人，與壬○○南下，途中，吳國誌再通知壬○○，表示見面
    地點改於彰化縣彰化市○○○路與中央路之交岔口處「７－１１超商」前。吳國
    誌並請乙○○代為尋覓朋友到場助勢，並俟機打鬥押人。乙○○遂出面邀集己○○（已撤回上訴）、辛○○（綽號阿水、已撤回上訴）、甲○○（綽號阿狗、已
    撤回上訴）、子○○（綽號阿吉）、黃智義（綽號阿義、已撤回上訴）及綽號「
    必仔」之不詳姓名成年男子，先在附近其所經營之虹橋汽車旅館會合後，再共同
    前往「７－１１超商」前赴約。行前並由乙○○、甲○○帶未具殺傷力之改造
    玩具手槍一支及具有殺傷力之制式九○子彈一顆，及外型酷似真槍之玩具手槍數
    把，作防身工具。於八十五年一月六日凌晨一時三十分許，戊○○等一行五人抵
    達彰化市，戊○○與蕭方運在「７－１１超商」對面之西門加油站附近監控，丑
    ○○、王幼新、李寶龍與壬○○一同前往超商前，與乙○○等人談判，因無法達
    成共識，乙○○遂打電話請吳國誌親自出面商談。同日一時五十二分許，吳國誌
    即與癸○○及丁○○共乘ＯＨ－二六五號營業小客車到來，與壬○○談判，言語
    不合，吳國誌憤而表示：這裡交給你們處理等語，暗示談判破裂要乙○○等人採
    取行動，隨即與癸○○及丁○○先行離去。乙○○、己○○、辛○○、甲○○、
    子○○、黃智義、「必仔」遂與吳國誌基於共同犯意之聯絡，由甲○○持上開內
    填裝上開制式九○子彈之未具有殺傷力玩具手槍，乙○○等人則分持玩具手槍，
    一擁而上，由甲○○、辛○○、「必仔」、子○○等人圍毆壬○○，將壬○○打
    倒在地，頭部等處受傷（傷害部分業經撤回告訴，由公訴人不另為不起訴處分之
    諭知）；乙○○、己○○、黃智義則持玩具手槍，將衝上前欲救援壬○○之丑○○一併控制押住；此時王幼新、李寶龍因黑暗中無法辨明槍枝之真假，又因丑○○遭人持槍抵住，遂向中華西路方向（朝高速公路之方向）退去，而欲尋找隱避
    ，再嗣機反擊。乙○○、己○○、辛○○、「必仔」遂強押壬○○，剝奪壬○○
    行動自由，而押入乙○○所駕之賓士車上將之挾持離去；甲○○、黃智義、子○○亦同時挾持丑○○將其強行押入ＰＦ－七四一三號ＢＭＷ自用小客車內，而剝
    奪丑○○之行動自由欲尾隨乙○○離去。戊○○見狀，與蕭方運駕車尾隨追緝，
    並開槍示警；追緝至約三００公尺外之向陽街口，始攔下甲○○之小客車，甲○○、子○○、黃智義見狀均棄車逃逸，丑○○才脫離甲○○等人之控制，並於Ｐ
    Ｆ－七四一三號車內扣得甲○○所有上開未具殺傷力玩具手槍一支及具有殺傷力
    之制式九０子彈一發。乙○○等人則強押壬○○，一起至臺中縣太平市某處不詳
    地點之加油站與吳國誌等人會合，壬○○佯稱警員羅喜慶係其兄長，如將其釋回
    ，願代為擺平此事，吳國誌等人始同意壬○○離去，並命辛○○、己○○共同駕
    駛ＯＨ－二六五號小客車載壬○○返回事發現場；嗣於同日三時三十分許，辛○○、己○○與壬○○返回「７－１１超商」附近時，為埋伏一旁之戊○○等人當
    場逮捕，進而查獲本案。
二、案由新竹市警察局移請臺灣彰化地方法院檢察署檢察官偵辦暨臺灣彰化地方法院
    檢察署檢察官就甲○○、丙○○、黃智義、子○○部分自動檢舉後，提起公訴。
    理  由
甲、被告乙○○、子○○有罪部分：
一、訊據上訴人即被告乙○○、子○○雖坦承確於右揭時地，應綽號阿文之吳國誌邀
    約，前往上開處所超商前助勢等情不諱，然矢口否認有持有子彈及妨害自由之犯
    行，被告乙○○辯稱：吳國誌沒講「這裡交給你們處理」，暗示押人之話，當時
    是因為對方拿出槍來，吳國誌才會立即離去，伊亦撿起石頭丟擲，並迅速離開云
    云；被告子○○則辯稱：伊於案發當晚，雖曾應邀前往現場，但並不知道要替吳
    國誌助勢，伊見現場有人掏槍，情勢混亂，立即奔回虹橋汽車旅館，請李哲欽載
    回和美云云。
二、經查：
  (一)被告乙○○、子○○於右揭時地與共同被告己○○、辛○○、甲○○、黃智義及
    綽號「必仔」、吳國誌間，基於共同犯意之聯絡，由甲○○持上開內填裝上開制
    式九○子彈之未具有殺傷力玩具手槍，乙○○等人則分持玩具手槍，共同未經許
    可無故持有槍彈，並以非法方法剝奪被害人壬○○、丑○○二人行動自由之事實
    ，業據被害人壬○○、丑○○於警訊時及偵審中迭訴甚詳，核與證人癸○○、戊○○、王幼新、李寶龍在偵查中指證情節相符。且而被告乙○○及共同被告己○○、甲○○、辛○○亦於偵查中供承確有強押被害人壬○○及丑○○犯行屬實。
  (二)共同被告辛○○於偵查中供稱：「----但仍談不合，後來我們這邊「阿狗」（指
    甲○○）持槍炳打傷「阿發」的頭，新竹有一人拔槍，乙○○說開啊，結果有新
    竹方面三人跑掉，只有「阿發」跟他哥哥（指警員丑○○）留在現場，乙○○叫
    我把「阿發」拉上車（賓士車），他哥哥也被另五人拉上ＢＭＷ車----」我們是
    坐在賓士車上，乙○○開車，己○○在前座，我坐右後座，「阿發」坐中間，「
    阿必」坐左後座」等語（參見八十五年度偵字第四一一號偵查卷第五九葉、第六
    四頁反面）；核與共同被告己○○於偵查中供稱：「乙○○跑回賓士車，並叫我
    上車，車內還有辛○○、「必仔」及另一不認識之人」等語（偵四一一卷第四九
    頁）、被害人壬○○所陳「在車上連我有五人」等情（偵四一一卷第八七頁正面
    ）均相符合，本院審之共同被告辛○○、己○○與被害人壬○○均同坐賓士車，
    渠等所供稱賓士車上之人，應認較堪採信，故被告乙○○與同案被告辛○○、己○○及「必仔」挾持壬○○同坐賓士車之事實應堪認定。
  (三)另挾持被害人丑○○之ＢＭＷ車，則由綽號阿狗之共同被告甲○○駕駛，此亦為
    共同被告甲○○所供認，而共同被告辛○○於偵查中供稱：ＢＭＷ車坐有阿狗、
    阿義、阿吉，亦即甲○○、黃智義、子○○三人（偵四一一卷第二三頁正面及反
    面），且參諸被告子○○於偵查、原審及本院審理時均坦承伊有隨同乙○○前往
    超商前，並參與打架等情，應認被害人丑○○確係遭共同被告甲○○、黃智義及
    被告子○○挾持至ＢＭＷ車上無訛。共同被告甲○○、黃智義雖於本院前審供稱
    ：ＢＭＷ車上並沒有子○○，而是「必仔」者等語（參見本院前審卷第六十、六
    一頁），然綽號「必仔」者已坐於被告乙○○所駕駛之賓士車上已如前述，故共
    同被告甲○○、黃智義二人上開供述，顯係事後迴護被告子○○之詞，不足採信
    。
  (四)共同被告己○○偵查中坦承應邀前去超商現場，「說要去押人」（偵四一一卷第
    二五頁正面）；被告子○○亦承認：到現場後，雙方「就打起來，我就衝過去跟
    著打人」，「我就衝過去幫忙打人」，「有參與打架」等語（八十五年度偵七五
    八卷第三七頁正面、第八三頁反面、原審卷第六十頁反面）；被告乙○○及共同
    被告辛○○且均不諱言案發時是要到場「助勢」等語（原審卷第五八頁反面、第
    六一頁反面）。再參酌被告等行前攜帶槍彈，到場後雙方談判破裂，隨即一擁而
    上，共同圍毆被害人，並將之強行押走之連串行為觀察，彼等行前應有到場助勢
    ，並俟機打鬥押人之共同犯意聯絡，洵無疑義。否則，應無出動大批人馬，又攜
    帶槍彈赴約之必要。
  (五)被害人壬○○雖曾指認丙○○、黃智義分別係坐在其被挾持之賓士車後座右側、
    右前座之人，且謂：「黃智義後來到了加油站（指台中縣太平市）搭乘賓士車跟
    乙○○、丙○○一起離開」云云（偵七五八卷第一二五頁正面及反面）。惟共同
    被告己○○、辛○○二人係乘坐乙○○所駕賓士車，已如前述，且其二人又係奉
    吳國誌之命，共同駕駛ＯＨ－二六五號小客車從台中縣太平市載壬○○返回事發
    現場，被埋伏員警當場逮捕之人，若被害人壬○○上述指認正確，則該賓士車連
    同駕駛乙○○及被害人壬○○在內，已超過其先前所述「連我有五人」，足見被
    害人壬○○上開指認，顯有錯誤。至被害人丑○○指認己○○持槍押其右腰際，
    將其押上車（偵七五八卷第一二六頁正面），應係當時現場混亂辨別未清所致。
    實則己○○係在丑○○衝上前欲救援壬○○之時，持槍將丑○○控制押住，旋即
    轉而共同強押已被打倒在地之壬○○，被害人丑○○則另由甲○○、黃智義、子
    ○○等人將其押入ＢＭＷ車內，至為明灼。
  (六)此外復有ＯＨ－二六五號營業小客車之照片四幀附卷可稽及甲○○所有之未具殺
    傷力玩具手槍一支（詳如後述）及制式子彈一顆扣案可資佐證。且上開制式子彈
    一顆，經送請內政部警政署刑事警察局鑑驗結果，認該子彈係口徑9MM制式子彈
    ，彈底底標記為”REM-UMC"，結構完整，亦具有殺傷力，此據內政部警政署刑事
    警察局出具鑑驗通知書乙紙附於偵四一一卷內第二三二頁可稽，故上開制式子彈
    確係有殺傷力之子彈亦堪認定。
  (七)綜上所述，被告乙○○、子○○等共同未經許可無故持有具有殺傷力之彈葯，並
    以非法方法剝奪被害人壬○○、丑○○二人之行動自由，事證極為明確，被告二
    人否認犯罪，所辯各節，無非卸責之詞，不足遽採，犯行均堪認定。
三、共同被告己○○、辛○○二人於偵查中雖曾指控其遭警刑求云云，然經檢察官傳
    訊承辦之員警即證人戊○○、王幼新、李寶龍、黃朝琴、阮育明、林世明等人深
    入查證結果，並未發現有刑求逼供情事，警員王幼新、李寶龍並敘稱該二被告身
    上之傷，可能係其在被逮捕過程中，因逃跑撞傷等情，而該二共同被告於警訊時
    且自承彼等在逃跑時曾跌倒受傷等語，故不能單憑被告片面指述，即遽認警方有
    刑求之事實。另被告子○○辯稱伊逃離現場後，即奔回虹橋汽車旅館，請李哲欽
    載返和美乙節，固經證人李哲欽到庭證述是實，但被告子○○既在挾持被害人丑
    ○○之ＢＭＷ車被追緝攔下後棄車逃逸，則其因而奔回虹橋再由李哲欽將其載返
    和美，並不能遽為其有利之認定。另癸○○曾指其亦遭吳國誌等人限制行動自由
    云云，經查並無積極證據足認被告乙○○等人參與該犯行，仍不能遽為被告等不
    利之認定。又被告乙○○及其選任辯護人聲請再傳訊被害人壬○○、丑○○及證
    人王幼新、李寶龍等人，調查被害人究係自願上車抑或被強押上車等項，因各該
    被害人或證人在偵查中均已分別就上開待證事項即其所見之情形供明在卷，應無
    再予傳訊之必要，均併予敘明。
四、核被告二人所為，係犯八十六年十一月二十四日修正前槍砲彈藥刀械管制條例第
    十一條第三項之未經許可，無故持有彈藥罪及刑法第三百零二條第一項之妨害自
    由罪。被告二人無故持有彈藥部份，犯罪後槍砲彈藥刀械管制條例分別於八十六
    年十一月二十四日、八十九年六月二十日分別修正，但因修正後之法律處罰較重
    ，依刑法第二條第一項但書規定仍應適用八十六年十一月二十四日修正前最有利
    於被告之舊法。又被告乙○○、子○○與共同被告己○○、甲○○、黃智義、辛○○及「必仔」、吳國誌等人之間，就上開犯行，均有犯意之聯絡及行為之分擔
    ，皆為共同正犯。被告二人一行為同時剝奪被害人壬○○、丑○○二人行動自由
    之犯行，為想像競合犯，應從被害情節較重之對被害人壬○○妨害自由部份之罪
    論處；又被告二人所犯無故持有彈藥罪與妨害自由罪間，具有方法結果之牽連關
    係，亦應依法從較重之妨害自由罪處斷。
五、原審判處被告二人罪刑，雖非無見，但被告二人犯罪後，槍砲彈葯刀械管制條例
    已分別於八十六年十一月二十四日、八十九年六月二十日修正公布並施行，對於
    被告未經許可無故持有彈藥部分犯行，原判決未及比較適用；綽號「必仔」者係
    坐在甲○○所駕挾持丑○○之ＢＭＷ車上，事實認定亦有錯誤，另原審認定扣案
    之槍枝具有殺傷力（詳如後述），均有未合。被告二人上訴意旨否認犯罪，固無
    足取，然原判決既有可議，自應由本院依法予以撤銷改判。茲審酌被告二人之品
    行、犯罪之動機、手段、所生之危害及犯罪後之態度等一切情狀，並參照原審所
    判刑期，各處如主文第二項所示之刑。扣案及制式九○子彈一顆，係屬違禁物應
    依刑法第三十八條第一項第一款宣告沒收；扣案之未具殺傷力之玩具手槍係共同
    被告甲○○所有，且係供犯罪所用之物，應依刑法第三十八條第一項第二款應宣
    告沒收。
六、公訴意旨雖另以：被告二人與共同被告甲○○共同持有具有殺傷力之改造玩具手
    槍一支，因認被告二人另涉嫌共同未經許可無故持有可發射子彈具有殺傷力之玩
    具手槍云云。惟查：上開扣案之玩具手槍，經送請內政部刑事警察局鑑驗結果，
    認為該手槍係仿COLT半自動手槍製造之玩具手槍，以擊發底火（藥）引爆子彈內
    火藥為發射動力，槍之主要材質為塑膠，機械性能良好，至於是否具有殺傷力，
    請卓參槍枝殺傷力鑑驗說明書等語，此有上開內政部警政署刑事警察局出具鑑驗
    通知書乙紙，並附槍殺傷力鑑驗說明在卷（偵四一一卷第二三二頁），可知鑑識
    人員並未明確鑑驗該槍枝是否具有殺傷力，而所附「槍枝殺傷力鑑驗說明」，亦
    僅廣泛地就「殺傷力之定義」、「殺傷力之相關數據」、「槍枝殺傷力說明」等
    項加以介紹，而非就本案特定之槍枝作個別測試所得之鑑驗資料，故不足以作為
    本案槍枝具有殺傷力之證明文件；且鑑驗說明所云最具威力之發射動能可達二十
    焦耳＼平方公分以上，足以穿入人體皮肉層者，更係在「倘裝填子彈適當」之假
    設前提下，方屬可能，而該槍枝之槍管原係塑膠材質，可造成槍枝膛炸，非能重
    複發射，自不能認係具殺傷力之槍枝。又上開槍枝既未經試射，即無從認定該槍
   枝試射效果，此外，復查無任何積極證據足資證明上開槍枝具有殺傷力，即難認
    被告二人涉有修正前槍砲彈藥刀械管制條例第十條第三項之犯嫌，被告二人上開
    犯罪應屬不能證明，然公訴人認被告二人此部份犯行與被告前開有罪部分有裁判
    上一罪之關係，本院爰不另為無罪之諭知，併此敘明。
乙、被告丙○○無罪部分：
一、公訴意旨另謂：被告丙○○應被告乙○○之邀，於八十五年一月六日凌晨一時三
    十分許，前往上開「７－１１超商」前參與談判，同日一時五十二分許，吳國誌
    即與癸○○及丁○○共乘ＯＨ－二六五號營業小客車到來，與壬○○談判，言語
    不合，吳國誌憤而表示：這裡交給你們處理等語，暗示談判破裂要乙○○等人採
    取行動，隨即與癸○○及丁○○先行離去。被告丙○○遂與被告乙○○、子○○
    及共同被告己○○、辛○○、甲○○、黃智義、「必仔」與吳國誌基於共同犯意
    之聯絡，由甲○○持上開內填裝上開制式九○子彈之未具有殺傷力玩具手槍，乙○○等人則分持玩具手槍，一擁而上，由甲○○、辛○○、「必仔」、子○○等
    人圍毆壬○○，將壬○○打倒在地，頭部等處受傷（傷害部分業經撤回告訴，由
    公訴人不另為不起訴處分之諭知）；乙○○、丙○○、己○○、黃智義則持玩具
    手槍，將衝上前欲救援壬○○之丑○○一併控制押住；此時王幼新、李寶龍因黑
    暗中無法辨明槍枝之真假，又因丑○○遭人持槍抵住，遂向中華西路方向（朝高
    速公路之方向）退去，而欲尋找隱避，再嗣機反擊。乙○○、己○○、辛○○、
    「必仔」遂強押壬○○，剝奪壬○○行動自由，而押入乙○○所駕之賓士車上將
    之挾持離去；被告丙○○與甲○○、黃智義、子○○亦同時挾持丑○○將其強行
    押入ＰＦ－七四一三號ＢＭＷ自用小客車內，而剝奪丑○○之行動自由欲尾隨乙○○離去，因認被告丙○○亦涉犯共同妨害自由及違反槍砲彈藥刀械管制條例之
    罪嫌云云。
二、按犯罪事實，應依證據認定之，無證據不得推定其犯罪事實；不能證明被告犯罪
    者，應諭知無罪之判決，刑事訴訟法第一百五十四條、第三百零一條第一項分別
    定有明文。又認定不利於被告之事實，應依積極證據，苟積極證據不足為不利於
    被告事實之認定時，即應為有利於被告之認定，更不必有何有利之證據，最高法
    院亦著有三十年度上字第八一六號判例足資參照。
三、訊據被告丙○○堅決否認參與前開犯行，辯稱：伊於案發當天，人都在明星保齡
 球館打球，始終不曾到過案發現場等語。經查：
  (一)證人即當天陪同吳國誌前往談判之丁○○於本院審理時到庭證稱：「八十五年時
    ，阿發與溫癸○○我公司股東，癸○○是我的結拜兄弟，阿發的車是癸○○修理
    ，在我的工廠遇到吳國誌，過了一下，吳國誌先走了，阿發發現丟了兩塊車牌，
    他一口咬定是吳國誌偷走的，要跟他輸贏，癸○○跟我在中間要幫他們和解，阿
    發說要給他死，我與癸○○認為丟掉車牌，沒什麼事只要再申請就可以了，當時
    我與癸○○及吳國誌在虹橋汽車旅館泡茶，泡茶時，接到阿發打給癸○○電話，
    阿發說要看到癸○○與吳國誌本人，他（當庭指認丙○○）與我們一起泡茶，癸○○與吳國誌和我三人一起出去，丙○○沒有去」等語（參見本院卷第六九頁）
    ；證人癸○○於本院審理時證稱：「（辯護人問：你們到虹僑賓館時，是否是剩
    下丙○○與他母親在虹僑泡茶給你們喝？）我有印象看到他（手指丙○○），還
    有一個歐巴桑。（辯護人問：你到七─十一店時有無看到丙○○？）我要去七─
    十一店時，丙○○與那個歐巴桑還留在虹僑賓館。」等語（本院卷第一六一頁）
    ；另共同被告辛○○、己○○於偵查中及原審從未供稱被告丙○○有到現場或強
    押被害人壬○○、丑○○，且共同被告即ＢＭＷ車上之駕駛甲○○於偵查中供稱
    ：當日丙○○未到場（偵七五八卷第三八頁反面），另參諸被告乙○○於偵查、
    原審及本院審理時，一再供稱丙○○確實未到現場等語，尚難認被告丙○○於案
    發時有到現場並參與上開犯行。
  (二)被害人丑○○於偵查中雖指稱：該車遭追緝攔下之後，「他們車上四人就分頭逃
    跑了」等語（偵四一一卷第一七四頁正面），然被害人丑○○於偵查中另供稱：
    丙○○有在場，未見其拿槍，好像是押壬○○上車之人（見偵七五八卷第一二四
    頁反面）等語，另於原審供稱共有三人押伊等語（參見原審卷第一一一頁），其
    指認被告丙○○係押被害人壬○○上車之人，並非指認被告丙○○押其上車，且
    其上開指訴供詞反覆不一，尚難採信而為被告丙○○不利之認定。另證人戊○○
    於警訊中供稱：丑○○遭三人押上車等語（參見偵四一一卷第五頁反面），於偵
    查中亦供稱：押丑○○的車子車上有三人，先都跑掉，丑○○才從後座下來等語
    （偵四一一卷第八九頁），更足徵押被害人丑○○者僅有三人，亦即被告子○○
    、共同被告甲○○、黃智義，而非四人。另被害人丑○○、戊○○、李寶龍在偵
    查中指認被告丙○○之照片後，均一致供稱：被告丙○○即係案發當時在場持槍
    押被害人丑○○之人（偵四一一卷第一八一頁正面及反面），然案發當時現場混
    亂，被害人及上開證人於混亂中是否能明確看清被告是否有參與犯行已有可疑，
    復參諸被害人丑○○於上開偵查中指訴反覆不一，上開照片之指認亦不足為被告
    丙○○不利之認定。
  (三)又現場超商錄影帶一時四十七分二十六秒畫面上有一位前額微禿之人出現，雖經
    共同被告辛○○於檢察官勘驗時，指認係被告丙○○，有勘驗筆錄附於偵查卷內
    可稽，惟查上開錄影帶原審當庭勘驗後，畫面中均不清楚，無法辨識錄影帶畫面
    出面之人等情，亦有勘驗筆錄附於原審卷內可稽（原審卷第一二五頁），而共同
    被告辛○○於本院審理時證稱：「我認識丙○○，我在虹橋看見他，他人有沒有
    去超商，我在超商現場沒有看到他，也沒有看到他坐車」等語，則上開錄影帶畫
    面既然不清楚，且共同被告辛○○嗣後又證稱被告丙○○案發時未到現場，則尚
    難僅以共同被告辛○○於偵查中對畫面不清楚之錄影帶所為之指認，遽認被告丙○○有參與上開犯行。此外復查並無其他積極證據足資證明被告丙○○有上開犯
    行，被告丙○○犯罪應屬不能證明，原審判決對之論罪科刑，即有未當，被告丙○○上訴意旨否認犯罪，為有理由，應將原判決關於此部份撤銷，由本院另為無
    罪之諭知。
丙、據上論斷，應依刑事訴訟法第三百六十九條第一項前段、第三百六十四條、第二
    百九十九條第一項前段、第三百零一條第一項、八十六年十一月二十四日修正前
    槍砲彈藥刀械管制條例第十一條第三項、刑法第二條第一項但書、第三百零二條
    第一項、第十一條前段、第二十八條、第五十五條、第三十八條第一項第一款、
    第二款、罰金罰鍰提高標準條例第一條前段，判決如主文。
本案經檢察官庚○○到庭執行職務。
中      華      民      國      九十一   年       三      月     二十   日
                                  臺灣高等法院臺中分院刑事第八庭
                                        審判長法  官  羅  得  村
                                              法  官  陳  賢  慧
                                              法  官  陳  毓  秀
右正本證明與原本無異。
如不服本判決應於收受送達後十日內向本院提出上訴書狀，其未敘述上訴之理由者並
得於提起上訴後十日內向本院補提理由書（均須按他造當事人之人數附繕本）。
                                              書記官  吳  宗  玲
中      華      民      國      九十一   年       三      月     二十   日
附錄：本案論罪科刑法條全文
修正前槍砲彈藥刀械管制條例第十一條：
    未經許可製造、販賣或運輸彈藥者，處六月以上五年以下有期徒刑。
    意圖供自己或他人犯罪之用，而犯前項之罪者，處一年以上七年以下有期徒刑，
    得併科五萬元以下罰金。
    未經許可無故持有、寄藏或意圖販賣而陳列彈藥者，處三年以下有期徒刑。
    第一項及第二項之未遂犯罰之。
刑法第三百零二條：
    私行拘禁或以其他非法方法，剝奪人之行動自由者，處五年以下有期徒刑、拘役
    或三百元以下罰金。
    因而致人於死者，處無期徒刑或七年以上有期徒刑，致重傷者，處三年以上十年
    以下有期徒刑。
    第一項之未遂犯罰之。
                                                                        Ｉ
